臺灣臺中地方法院民事裁定　　　　　　100年度司護字第111號
聲　請　人　臺中市政府
法定代理人　胡志強
受　安置人　V307　　真實.
法定代理人　V213　　真實.
上列當事人聲請延長安置事件，本院裁定如下：
    主  文
准將受安置人V307自民國一百年六月十九日起延長安置個月。
聲請程序費用由聲請人負擔。
    理  由
一、本件聲請意旨略以：受安置人V307為十二歲以上未滿十八歲
    之少年（依兒童及少年福利法第四十六條規定「不得揭露足
    以識別兒童及少年身分之資訊」，真實姓名、年籍、住所詳
    卷對照表），受安置人之二伯父V213涉嫌自受安置人就讀國
    小五年級時起對受安置人妨害性自主，受安置人曾向家人求
    助未果，因無法忍受長期受虐，於民國九十九年十二月十六
    日始告知導師上情。由於受安置人之二伯父經本院裁定選定
    為受安置人之監護人，卻未盡其保護教養義務，使受安置人
    身心受創，業經本院以九十九年度司護字第二一四號裁定准
    予繼續安置三個月，因安置之原因仍未消滅，再經本院以一
    ００年度司護字第四二號民事裁定延長安置三個月。目前受
    安置人於安置處所之生活狀況穩定，安排課後輔導加強學習
    ，亦定期接受諮商輔導，受安置人之法定代理人涉嫌妨害性
    自主之司法程序正在進行中，評估受安置人目前不適合返家
    ，非延長安置不足以保護少年，聲請人為維護少年之身心健
    康與安全，爰依兒童及少年福利法第三十七條第二項規定，
    聲請准予裁定延長安置三個月等語。並提出臺中市家庭暴力
    及性侵害防治中心訪視紀錄、全戶戶籍資料查詢表、本院一
    ００年度司護字第四二號民事裁定影本等為證。
二、按兒童及少年有下列各款情形之一，非立即給予保護、安置
    或為其他處置，其生命、身體或自由有立即之危險或有危險
    之虞者，直轄市、縣（市）主管機關應予緊急保護、安置或
    為其他必要之處置：（一）兒童及少年未受適當之養育或照
    顧。（二）兒童及少年有立即接受診治之必要，而未就醫者
    。（三）兒童及少年遭遺棄、身心虐待、買賣、質押，被強
    迫或引誘從事不正當之行為或工作者。（四）兒童及少年遭
    受其他迫害，非立即安置難以有效保護者；直轄市、縣（市
    ）主管機關依前條規定緊急安置時，應即通知當地地方法院
    及警察機關，並通知兒童及少年之父母、監護人。但其無父
    母、監護人或通知顯有困難時，得不通知之。緊急安置不得
    超過七十二小時，非七十二小時以上之安置不足以保護兒童
    及少年者，得聲請法院裁定繼續安置。繼續安置以三個月為
    限，必要時，得聲請法院裁定延長之，兒童及少年福利法第
    三十六條第一項、第三十七條第一、二項定有明文。
三、經核受安置人V307為十二歲以上未滿十八歲之少年，其未受
    適當之保護照顧，經本院以九十九年度司護字第二一四號民
    事裁定准予繼續安置三個月，復經本院以一００年度司護字
    第四二號民事裁定准予延長安置三個月等情，業據聲請人提
    出上開事證附卷為憑，自堪認聲請人之主張為真實。復徵之
    卷附前揭訪視紀錄略以：1.受安置人目前安置於庇護處所，
    生活狀況趨於穩定，惟情緒狀況不佳，疑似有自殘行為，現
    由機構社工員予以支持關懷及心理師提供輔導與諮商。2.受
    安置人對於未來欠缺規劃，學業成績不理想，機構安排課後
    輔導，引導受安置人探索興趣與升學方向。3.受安置人家屬
    對於受安置人不具信任感，亦未能提供有效保護，考量未成
    年人之最佳利益，已委託律師進行停止親權及改定監護之程
    序等情。本院審酌受安置人之生父母、祖父母及外祖父均歿
    ，且無成年之兄姊，受安置人之外祖母因疏於保護照顧受安
    置人，經本院九十六年度監字第七二號民事裁定選定受安置
    人之二伯父V213為受安置人之監護人，惟受安置人疑似遭二
    伯父施以不當對待，其身心需要適當輔導及保護，而受安置
    人二伯父V213之妨害性自主案件之司法程序正在進行中，加
    以受安置人之親屬支持系統薄弱，現有生活環境並無適當之
    人足以養育、照顧受安置人，而受安置人因遭家人不諒解及
    對改定監護人之結果不確定而心情低落，更需積極的照顧與
    關心，目前尚不適合返家居住。是本院認基於受安置人之利
    益，為提供受安置人較為安全、妥適之生活教養環境，自有
    予以延長安置，並妥予保護之必要，聲請人上揭聲請延長安
    置受安置人，核無不合，應予准許。
四、依非訟事件法第二十一條第一項前段，裁定如主文。
中    華    民    國    100    年    6    月    17    日
                    家事法庭  司法事務官  羅欣寧
上正本證明與原本無異。
如不服本件裁定，得於裁定書送達之翌日起十日內，以書狀敘述
理由，向本庭提起抗告。並應繳納抗告費新臺幣一千元（需附繕
本）。
中    華    民    國    100    年    6    月    17    日
                              書  記  官  廖于萱